# 求助陈版：会计估计变更会计政策变更

提问人：1656512589 时间：2020-04-25 20:33:06
一融资担保公司应收代偿款，以前年度未计提坏账准备，今年按账面余额1%比例计提坏账准备，请问陈版这属于会计估计变更还是会计政策变更，是采用未来适用法还是追溯调整法。
企业会计准则第 28 号——会计政策、会计估计变更和差错更正（ 2006
）
第八条 企业据以进行估计的基础发生了变化，或者由于取得新信息、积累更多经验以及后来的发展变化，可能需要对会计估计进行修订。会计估计变更的依据应当真实、可靠。
会计估计变更，是指由于资产和负债的当前状况及预期经济利益和义务发生了变化，从而对资产或负债的账面价值或者资产的定期消耗金额进行调整。
第九条 企业对会计估计变更应当采用未来适用法处理。
是否可以理解计提坏账准备是企业据以进行估计的基础发生了变化，或者由于取得新信息、积累更多经验以及后来的发展变化，应收代偿款当前状况及预期经济利益和义务发生了变化，从而对应收代偿款的账面价值金额进行调整。从而认定为是会计估计变更，而适用未来适用法呀？
谢谢陈版解答！

回答人：chenyiwei
这个问题首先要考虑的是：以前年度对应收代偿款未计提坏账准备，是否属于前期差错？
个人理解，融资性担保机构按照监管规定计提的各类准备金，在确定计提比例时，应当已经考虑到了履行担保责任后的追偿款坏账问题，因为最终的担保损失都是通过无法收回代偿款而体现出来的。相应地，在因履行代偿责任而相应确认了应收追偿款之后，应对其测算可收回金额，将预计无法收回的金额从相关担保赔偿准备金中转出，作为对应收追偿款的初始坏账金额。如果此前对担保赔偿准备金的计提是充足的，则现在对应收代偿款确认坏账准备应当只是一个重分类问题。